# 是否属于会计政策变更

提问人：bigriver2017 时间：2018-01-10 16:13:47
请教陈版，我司从事黄金生产销售业务，借金原不参与生产周转，记在在途物资（金额为借金定盘价）和交易性金融负债。现参与生产周转，借记原材料（金额为借金定盘价除以1.17），应付账款-暂估进项税，贷仍为交易性金融负债。 我认为借入的黄金因列报项目发生了变更，原列报在存货项目，现列报在存货和应付账款两个项目，所以属于会计政策变更。 请问是否正确？

回答人：chenyiwei
不属于会计政策变更。原先是单纯的融资业务，现在具有生产采购意图，属于“本期发生的交易或者事项与以前相比具有本质差别而采用新的会计政策”，不是会计政策变更。